【裁判字號】    98,交聲,2096
【裁判日期】    980731
【裁判案由】    違反道路交通管理處罰條例聲明異議
【裁判全文】
臺灣臺北地方法院交通事件裁定        98年度交聲字第2096號
原處分機關  臺北市交通事件裁決所
異  議  人
即受處分人  富邦產物保險股份有限公司
法定代理人  甲○○
上列異議人即受處分人因違反道路交通管理處罰條例案件，對於
臺北市交通事件裁決所中華民國98年5月20日所為之處分（原處
分案號：北市裁罰字第裁22-A00000000號），聲明異議，本院裁
定如下：
    主      文
異議駁回。
    理      由
一、按駕駛人駕駛汽車，應遵守道路交通標誌、標線、號誌之指
    示；汽車行駛至交岔路口，應遵守燈光號誌或交通警察之指
    示，道路交通安全規則第90條、第102條第1項第1款分別定
    有明文。次按汽車駕駛人，行經有燈光號誌管制之交岔路口
    闖紅燈者，處新臺幣（以下同）1,800元以上5,400元以下罰
    鍰，道路交通管理處罰條例第53條第1項亦規定甚明。是小
    型車如其駕駛人有駕駛汽車行經有燈光號誌管制之交岔路口
    闖紅燈之違規行為經警舉發，經交通裁決主管機關調查後仍
    認定前揭違規行為屬實者，依違反道路交通管理事件統一裁
    罰基準及處理細則（下稱處理細則）第44條第1項及違反道
    路交通管理事件統一裁罰基準表（下稱基準表）之規定，應
    對該汽車所有人處以2,700元之罰鍰。
二、本件異議人即受處分人富邦產物保險股份有限公司所有車號
    0762-QL自用一般小客貨車之駕駛人，於民國98年3月10日18
    時59分許，駕駛該車行經臺北市○○路與復興南路慢車道時
    ，經設置於該路口之闖紅燈自動照相儀器拍照採證，並經臺
    北市政府警察局大安分局員警以受處分人有闖紅燈之違規行
    為為由，依違反道路交通管理處罰條例第53條第1項之規定
    逕行舉發，嗣經原處分機關調查結果，仍認受處分人確有「
    駕車行經有燈光號誌管制之交岔路口闖紅燈」之違規行為，
    乃依道路交通管理處罰條例第53條第1項、處理細則第44條
    第1項暨基準表之規定，於98年5月20日以北市裁罰字第裁22
    -A00000000號裁決書裁罰受處分人2,700元在案。
三、受處分人異議意旨略以：伊所有上開車輛之駕駛人，行經該
    路口時正值黃燈，方趕緊通過路口，並非闖紅燈，係因照相
    感應設備設施之設置位置不當，造成誤判車輛闖紅燈，採證
    機關及裁決機關應提出該路口之錄影監視資料，以證明伊有
    闖紅燈之事實，為此聲明異議，請求撤銷原處分，改諭知不
    罰等語。
四、經查，受處分人對其上開車輛之駕駛人於前揭時間，駕駛上
    開車輛行經臺北市○○路與復興南路口之設有燈光號誌管制
    之交岔路口之事實，並不爭執，並有舉發照片2張在卷可稽
    。依該路口闖紅燈自動拍攝儀器所攝得之照片以觀，受處分
    人駕車行經該交岔路口時，其行車方向所屬之燈光號誌係屬
    紅燈，車輛均應停車而不得通行前進，惟受處分人駕駛之車
    輛仍於紅燈亮起後0.9秒時，因超越停止線輾壓感應線圈而
    被拍攝第1張照片，並於紅燈亮起後1.9秒時以時速33公里之
    速度前進，而遭儀器拍攝第2張照片，此觀舉發照片上顯示
    「R009」、「R019」、「V＝33」等數字自明，受處分人所
    駕車輛既於有燈光號誌管制之交岔路口紅燈亮起時未停於禁
    制標線之停止線後方，猶繼續向前行駛跨越停止線，自屬闖
    紅燈之行為無訛。又本件微電腦闖紅燈及測速自動照相設備
    感應線圈係埋設於路面，於停止線前設有4格S標示車輛車輪
    感應器，車輛必須於紅燈時輾壓固定式電腦自動照相機之感
    應線圈，始會啟動相機拍照採證，亦有臺北市政府警察局大
    安分局98年5月5日北市警安分交字第09831416800號書函在
    卷可考，是足堪認定受處分人所有上開車輛係於紅燈亮起後
    輾壓感應線圈，因而啟動拍照，其闖紅燈之事實明確。受處
    分人辯稱僅係黃燈通過路口，並非闖紅燈，照相感應設備設
    置位置不當，以致造成誤判車輛闖紅燈，應提出該路口之錄
    影監視資料以證明闖紅燈事實云云，揆諸前開說明，自不足
    採。從而本件受處分人違規行為明確，應依法裁罰。
五、綜上所述，受處分人確有汽車駕駛人行經有燈光號誌管制之
    交岔路口闖紅燈之違規行為，從而原處分機關依道路交通管
    理處罰條例第53條第1項、處理細則第44條第1項暨基準表之
    規定，裁處受處分人罰鍰2,700元，核無違誤。本件受處分
    人之異議為無理由，自應裁定將其異議駁回。
據上論斷，應依道路交通案件處理辦法第19條，裁定如主文。
中    華    民    國    98    年    7     月    31    日
                  交通法庭法  官  林庚棟
以上正本證明與原本無異。
如不服本裁定，應於送達後5日內向本院提出抗告狀。
                          書記官  殷玉芬
中    華    民    國    98    年    8     月    3     日


司法院資訊處製作；財團法人民間司法改革基金會備份。
